【裁判字號】    95,訴,467
【裁判日期】    950329
【裁判案由】    偽造文書
【裁判全文】
臺灣桃園地方法院刑事判決               95年度訴字第467號
公  訴  人  臺灣桃園地方法院檢察署檢察官
被      告  MAIMUNAH  .
上列被告因偽造文書案件，經檢察官提起公訴（95年度偵字第27
57號），被告於準備程序進行中為有罪之陳述，經本院合議庭裁
定由受命法官獨任進行簡式審判程序後，檢察官聲請改依協商程
序而為判決，本院判決如下：
本院判決如下：
    主      文
MAIMUNAH共同偽造公印文，處有期徒刑肆月，如易科罰金，以參
佰元折算壹日。扣案偽造統一證號ID00000000號之中華民國外僑
居留證壹張沒收。
一、犯罪事實
    MAIMUNAH為印尼籍人士，於民國94年7 月13日經由陳彩琴雇
    請來臺在新竹市○○區○○路6 段359 巷2 弄2 號陳彩琴宅
    擔任監護工，嗣因故逃逸，且為求在臺繼續非法居留及工作
    ，竟與姓名、年籍不詳綽號「阿山」之印尼籍成年男子共同
    基於偽造特種文書、公印文之犯意聯絡，於民國94年11月10
    日某時，在桃園縣中壢市某處，與綽號「阿山」之人，約定
    以新臺幣8,000 元之代價，由MAIMUNAH提供其本人照片1 張
    ，交予該綽號「阿山」之人，委由該綽號「阿山」之人在臺
    灣地區某不詳處所，偽造貼有上開MAIMUNAH照片1 張，姓名
    為「MAI MVNAH 」、統一證號為ID00000000號、其上並偽造
    「內政部印」公印文1 枚之中華民國外僑居留證1 張，足以
    生損害於「MAI MVNAH 」及內政部警政署對外僑管理之正確
    性。該男子偽造完成上開居留證後，隨即於同日，在同一地
    點，將該偽造之居留證交付予MAIMUNAH，以供行使之用。
    MAIMUNAH復基於行使偽造特種文書之概括犯意，先於94年11
    月中旬，持該偽造之外僑居留證，向址設於桃園縣大園東湖
    路2 段336 號某泰國餐廳不知情之人員應徵工作而為行使；
    另於94年11月16日再持上開偽造之外僑居留證，向不知情陳
    志平所經營位於桃園縣蘆竹鄉○○路○ 段436 號餐廳應徵工
    作而為行使，使該等餐廳均雇用其在餐廳內工作，而足生損
    害於「MAI MVNAH 」、警察機關核發居留證及行政院勞工委
    員會對外勞管理之正確性。嗣於95年1 月22日19時30分，經
    警在上揭陳志平所經營之餐廳內查獲MAIMUNAH，而查知上情
    。案經桃園縣政府警察局平鎮分局報請臺灣桃園地方法院檢
    察署檢察官偵查起訴。
三、證據名稱：
  (一)被告MAIMUNAH於本院行準備程序時自白（見本院95年3 月15
    日準備程序筆錄）。
  (二)證人陳志平之證述。
  (三)扣案之偽造中華民國外僑居留證1 張。
  (四)外勞居留資料查詢報表乙份。
  (五)桃園縣政府警察局函1 份。
四、本件經檢察官與被告於審判外達成協商之合意且被告已認罪
    ，其合意內容為：被告願受科刑範圍為有期徒刑4 月。經查
    ，上開協商合意並無刑事訴訟法第455之4 第1項所列情形之
    一，檢察官聲請改依協商程序而為判決，本院爰不經言詞辯
    論，於協商合意範圍內為協商判決，合予敘明。
五、應適用之法條：刑事訴訟法第455條之2第1項、第455條之4
    第2 項、第455 條之8 ，刑法第28條、第56條、第216 條、
    第212 條、第218 條第1 項、第55條、第41條第1 項前段、
    第38條第1 項第2 款，罰金罰鍰提高標準條例第1 條前段、
    第2 條。
六、附記事項：
  (一)按中華民國外僑居留證，具特許外國人在我國居留之性質，
    為特許證之1 種，而該居留證上有內政部之印文，該印文為
    刑法第218 條所稱之公印文。
  (二)被告偽造外僑居留證之低度行為，為其後行使之高度行為所
    吸收，不另論罪。被告與該綽號「阿山」之人就偽造外僑居
    留證及偽造公印文之犯行間，有犯意之聯絡及行為之分擔，
    為共同正犯。被告先後多次行使偽造外僑居留證犯行，時間
    緊接，手法相同，且係犯構成要件相同之罪名，顯係基於概
    括犯意而為，應依連續犯之規定以一罪論。被告就行使偽造
    居留證與偽造公印文罪2 罪間，有手段、目的之牽連關係，
    應依刑法第55條之規定，從較重之偽造公印文罪處斷（司法
    院院解字第3020號解釋及司法院大法官會議釋字第82號解釋
    參照）。
  (三)扣案之偽造之居留證1 張，為被告所有供犯罪所用之物，業
    據被告供明在卷，爰依刑法第38條第1 項第2 款之規定沒收
    ，至居留證上偽造之公印文1 枚及照片1 張即毋庸重複諭知
    沒收。
七、本判決除有刑事訴訟法第455條之4第1項第1款、第2款、第4
    款、第6款、第7款所定情形之一，或違反同條第2項規定者
    外，不得上訴。
八、如不服本件判決，得自收受判決送達之日起10日內，向本院
    提出上訴書狀，上訴於第二審法院。
本案經檢察官何嘉仁到庭執行職務。
中    華    民    國    95    年    3     月    29  日
                        刑事第七庭  法  官  賴  淑  美
以上正本證明與原本無異。
                                    書記官  陳  育  君
中    華    民    國    95    年    3     月    29  日
本案論罪科刑法條：
刑法第216 條 (行使偽造變造或登載不實之文書罪)
行使第210 條至第215 條之文書者，依偽造、變造文書或登載不
實事項或使登載不實事項之規定處斷。
刑法第212 條 (偽造變造特種文書罪)
偽造、變造護照、旅券、免許證、特許證及關於品行、能力服務
或其他相類之證書、介紹書，足以生損害於公眾或他人者，處1
年以下有期徒刑、拘役或300元以下罰金。
刑法第218條(偽造盜用公印或公印文罪)
偽造公印或公印文者，處5年以下有期徒刑。
盜用公印或公印文足以生損害於公眾或他人者，亦同。


司法院資訊處製作；財團法人民間司法改革基金會備份。
